【裁判字號】    91,訴,679
【裁判日期】    950615
【裁判案由】    侵權行為損害賠償
【裁判全文】
臺灣彰化地方法院民事裁定             91年度訴字第679號
原      告    源美股份有限公司
訴訟代理人    黃文玲律師
              陳忠儀律師
              陳孟萱律師
被      告    逸緯企業有限公司
兼法定代理人  丁○○
被      告    欣大園藝噴水工具有限公司
兼法定代理人  乙○○
訴訟代理人    張益隆律師
              陳居亮律師
複代理人      甲○○
被      告    絜文貿易有限公司
兼法定代理人  丙○○
上二人共同
訴訟代理人    陳居亮律師
複代理人      戊○○
上列當事人間請求侵權行為損害賠償事件，本院裁定如下：
    主      文
本件應再開言詞辯論。
    理      由
一、本件因事實尚有欠明瞭之處，應再開辯論，並先就尚須調查
    之事項以書狀陳報，兩造行書狀交換後，本院定期辯論審結
    。
二、尚須調查事項如下：
  (一)被告欣大公司、乙○○則抗辯以：原告先於89年1月7日以存
    證信函通知被告欣大公司，謂其擁有之系爭第113356號專利
    權遭被告欣大公司侵害，然未附具任何專利證書、專利公報
    、專利侵害鑑定報告，且未敘明其專利權之具體內容及範圍
    ，或其受侵害之事證，且隔日被告欣大公司收受前揭信函時
    已是星期六，而無從判斷信函內容之真實性，被告欣大公司
    於上班日即89年1月10日，立即連繫專利商標事務所查證上
    揭信函之真實性、及協助送請鑑定事宜，而當時被告欣大公
    司為免日後發生糾紛，乃立即停止製造生產系爭產品；惟原
    告又於89年1月11日又以相同內容、且亦未附具任何專利證
    書、專利公報、或專利侵害鑑定報告之存證信函寄予被告欣
    大公司，並於隔日即協同警方至被告欣大公司實行搜索等語
    。則原告如何證明被告欣大公司、乙○○其製造、販賣行為
    ，具有侵權行為請求權中之「故意、過失」要件？
  (二)原告認被告絜文公司、丙○○係構成侵害專利權中之何項不
    法行為？及如何證明被告絜文公司、丙○○具有侵權行為請
    求權中之「故意、過失」要件？其與被告欣大公司、乙○○
    是何關係？又被告絜文公司抗辯僅為Orbit Irrigation
    Products, Inc.之代理人，並已提出相關資料為佐，惟似未
    見原告回應。
  (三)原告於查獲本件當時是否已生產製造、販賣系爭專利產品？
    應提出證據，此涉及「信用受損」之損害賠償金額之認定（
    若原告全無生產，甚至無信用受損可言？）；及專利法（舊
    ）第八十二條、（新）第七十九條、第一零八條之準用。
  (四)就「系爭專利追加一」之產品，鑑定報告結論已認定「未落
    入申請專利範圍」，若原告仍為爭執、不服該結論，應詳備
    理由提出書面質問，由本院命原鑑定單位再作答覆，以供本
    院審酌判斷，否則本院不具鑑定專業無法率自認定，徒延滯
    結案。
  (五)被告就原告損害賠償金額之估算方法意見。
中    華    民    國    95    年    6     月    15    日
                  民事第一庭    法  官  吳俊螢
以上正本係照原本作成
本件不得抗告
中    華    民    國    95    年    6     月    15    日
                                書記官  林文斌


司法院資訊處製作；財團法人民間司法改革基金會備份。
